臺灣臺南地方法院民事判決　九十二年度簡上字一八三號
　　上　訴　人　丙○○
　　訴訟代理人　陳宏義律師
　　　　　　　　許紅道律師
　　被上訴人　　乙○○
　　　　　　　　　　　　　　.
　　　　　　　　甲○○　　　住.
　　　　　　　　　　　　　　.
右當事人間請求給付票款事件，上訴人對於中華民國九十二年十月三十一日本院新市
簡易庭九十二年度新簡字第四八七號第一審判決提起上訴，經本院於民九十三年一月
二十九日言詞辯論終，判決如左：
　　主　文
上訴駁回。
第二審訴訟費用由上訴人負擔。
　　事　實
甲、上訴人方面：
一、聲明：求為判決：除原審判決外被上訴人應再連帶給付上訴人新台幣（下同）壹
　　佰伍拾萬仟元及自九十二年四月二十一日起至清償日止，按年息百分之六計
　　算之利息。
二、陳述：除與原判決記載相同者，茲引用之外，補稱：
　　本件被上訴人等二人為共同發票人，理應連帶負給付票款三百零六萬六千元之責
　　，原審未予闡明，致判決二位被告各給付一百五十三萬三千元，實有未洽，爰依
　　法提起上訴。
乙、被上訴人方面：
　　被上訴人未於言詞辯論期日到場，亦未提出書狀作何聲明或陳述。
　　理　由
一、本件上訴人起訴主張：上訴人持有被上訴人二人於民國九十二年四月一日所共同
　　簽發面額為三百零六萬六千元本票一紙，票號３９６２７５號，到期日九十二年
　　四月二十一日（以下簡稱系爭本票），並記載免除作成拒絕證書。詎到期日提示
　　，竟未獲付款，為此依票款請求權之法律關係，請求被上訴人給付票款。並聲明
　　：被上訴人應共同給付原告三百零六萬六千元，及自九十二年四月二十一日起至
　　清償日止，按週年利率百分之六計算之利息。被上訴人未於言詞辯論期日到場，
　　亦未提出書狀作何聲明或陳述。
二、按第二審上訴，為當事人對於所受不利益之第一審終局判決聲明不服之方法，在
　　第一審受勝訴判決之當事人，自無許其提上訴之理（最高法院二十二年上字第三
　　五七九號判例參照）。是以提起上訴，必須要有上訴利益。查上訴人在原審起訴
　　之聲明為請求「被告（即被上訴人）乙○○、甲○○應共同給付原告（即上訴人
　　）三百零六萬六千元及自九十二年四月二十一日起至清償日止，按年息百分之六
　　計算之利息。請依職權准予宣告假執行。」（原審卷二十三頁），而原審判決「
　　被告應各給付原告一百五十三萬三千元及均自民國九十二年四月二十一日起至清
　　償日止，各按週年利率百分六計算之利息。本判決得假執行。但被告如於執行標
　　的物拍定、變賣前，各以新臺幣壹佰伍拾萬仟元為原告預供擔保，各得免為
　　假執行。」，就其起訴聲明及原審判決結果兩相對照，乃就上訴人（即原審原告
　　）之聲明事項求為全部勝訴判決，對上訴人並無任何不利，上訴人在原審所為之
　　聲明既經原審判決全部容許，其猶對原審判決提起上訴，顯然欠缺上訴利益，揆
　　諸前揭最高法院判例意旨，自非法之所許。
三、次按在票據上簽名者，依票上所載文義負責。二人以上共同簽名時，應連帶負責
　　。又按「本票發票人所負責任，與匯票承兌人同（即應負付款之責）」。「發票
　　人、承兌人、背書人及其他票據債務人，對於執票人連帶負責，執票人得不依負
　　擔債務之先後，對於前項債務人之一人或數人或全體行使追索權」，又按「執票
　　人向匯票債務人行使追索權時得要求左列金額：二、自到期日起如無約定利率者
　　，依年利六釐計算之利息」。票據法第五條、第一百二十一條、第一百二十四條
　　準用第九十六條第一項及第二項及第九十七條第一項第二款分別定有明文。再按
　　，除別有規定外，法院不得就當事人未聲明之事項為判決，民事訴訟法第三百八
　　十八條定有明文，又法院對於民事案件應以當事人聲明之事項為判決之範圍，而
　　當事人之聲明事項，則除有特別規定之情形外，應以在第一審言詞辯論終前所聲
　　明者為準（最高法院十九年上字一六九九號判例參照），經查，上訴人已提出與
　　所述相符之本票為證，於原審言詞辯論時起訴聲明請求判決被告（即被上訴人）
　　應共同給付原告（即上訴人）三百零六萬六千元，及均自九十二年四月二十一日
　　起至清償日止，各按週年利率百分之六計算之利息（見原審第四頁起訴狀及第二
　　十三頁言詞辯論筆錄），則原審依上訴人（即原審原告）聲明事項之範圍為判決
　　，並依職權宣告假執行及預供擔保免為假執行，於法並無不合。上訴意旨指摘原
　　判決不當，求予廢棄改判，為無理由，應予駁回其上訴。
四、據上論結，本件上訴為無理由，依民事訴訟法第四百三十六條之一第三項、第四
　　百四十九條第一項、第七十八條，判決如主文。
中　　　華　　　民　　　國　　九十三　　年　　　二　　　月　　 十二　　 日
　　　　　　　　　　　　　　　　　　　　　　臺灣臺南地方法院民事第三庭
~B審判長法　　　官　蔡美美
~B　　　法　　　官　高榮宏
~B　　　法　　　官  孫玉文
右正本證明與原本無異
如對本判決上訴，須於判決送達後二十日內向本院提出上訴狀，同時表明上訴理由；
如已於本判決宣示後送達前提起上訴者，應於判決送達後十日內補具上訴理由（均須
按他造當事人之人數附繕本）。
中　　　華　　　民　　　國　　九十三　　年　　　二　　　月　　 十二　　 日
~B　　　法院書記官　陳淑貞
